臺灣高等法院刑事判決
110年度上訴字第25號
上  訴  人  臺灣桃園地方檢察署檢察官 
被      告  游文洲


選任辯護人  張慶宗律師
            賴怡馨律師
上列上訴人因被告洗錢防制法等案件，不服臺灣桃園地方法院10
8年度金訴字第180號，中華民國109年7月15日第一審判決（起訴
案號：臺灣桃園地方檢察署108年度偵字第10774號），提起上訴
，本院判決如下：
    主  文
原判決撤銷。
游文洲幫助犯洗錢防制法第十四條第一項之一般洗錢罪，處有期
徒刑貳月，併科罰金新臺幣參萬元，罰金如易服勞役，以新臺幣
壹仟元折算壹日。
    犯罪事實
一、游文洲對於金融帳戶資料係供開戶人專屬使用，不法份子常
    利用他人所申設之金融帳戶進行轉帳、匯款與提領等方式，
    逃避執法人員之追查並掩飾不法犯罪所得，有所認識，且預
    見提供帳戶之存摺、金融卡及密碼等予不詳之人使用，在外
    任意流通，將可掩飾犯罪所得之去向並幫助他人從事不法行
    為，竟基於幫助洗錢之犯意及幫助他人詐欺取財之不確定故
    意，於民國107年6月15日開戶後2、3日某時，在桃園市中壢
    區世紀帝國KTV樓下，將其所申辦之臺灣中小企業銀行（下
    稱臺灣中小企銀）龍潭分行帳號000-00000000000號帳戶（
    下稱系爭帳戶）之存摺、金融卡、網銀使用之USB及密碼等
    ，交付真實姓名年籍不詳綽號「阿誠」之男子，使其就本帳
    戶物件在外任意流通，而可供詐欺集團使用。嗣某詐欺集團
    成員於107年12月6日，佯充「蝦皮拍賣」客服工作人員致電
    鄭詠瀚，誆稱其購買手機付款過程有問題，遭設定為分期付
    款，須轉帳解除分期付款設定云云，致鄭詠瀚陷於錯誤，以
    持用之手機，在新北市蘆洲區住處利用網路轉帳，分別將下
    列款項轉入上開帳戶：㈠107年12月6日22時6分許，新臺幣(
    下同)1萬977元；㈡107年12月7日0時19分，1萬9985元；㈢107
    年12月7日1時21分許，1萬9987元；㈣107年12月7日11時14分
    許，2萬9986元(以上4筆總計8萬935元，詳如附表所載)。嗣
    經鄭詠瀚發覺有異訴警偵辦，始查悉上情。
二、案經鄭詠瀚訴由桃園市政府警察局龍潭分局報告臺灣桃園地
    方檢察署檢察官偵查起訴。
    理  由
壹、證據能力
　　按被告以外之人於審判外之陳述，雖不符刑事訴訟法第159
    條之1至第159條之4之規定，而經當事人於審判程序同意作
    為證據，法院審酌該言詞陳述或書面陳述作成時之情況，認
    為適當者，亦得為證據；當事人、代理人或辯護人於法院調
    查證據時，知有第159條第1項不得為證據之情形，而未於言
    詞辯論終結前聲明異議者，視為有前項之同意，同法第159
    條之5第1項、第2項有明文規定。查本判決認定事實所引用
    被告以外之人於審判外之陳述，經本院於審理時逐項提示，
    檢察官、被告及辯護人均不爭執證據能力，且未於言詞辯論
    終結前聲明異議(見本院卷第116頁至第117頁)，視為同意作
    為證據，本院審酌各項證據作成時之狀況，尚無違法取得及
    證明力明顯過低等瑕疵，且與本案待證事實間具有相當關聯
    ，作為證據充足全案事實之認定，應屬適當，依刑事訴訟法
    第159條之5第1項規定，均有證據能力。另本判決下列認定
    事實所引用之其餘證據，均經依法踐行調查證據程序，亦無
    違法取得、不得作為證據之情形或顯有不可信之情況，且均
    與本案具關連性，認以之作為證據應屬適當，揆諸上開規定
    ，認上揭證據資料均有證據能力。
貳、實體認定
一、訊之被告游文洲固坦承有出借系爭帳戶給「阿誠」之事實，
    惟矢口否認有何幫助詐欺取財、洗錢犯行，辯稱：被告係因
    曾向「阿誠」借款，後「阿誠」經營網拍而需要金融帳戶，
    被告基於人情之故而出借系爭帳戶，對於出借帳戶後之事情
    均無所悉，自無幫助犯罪之故意，此外系爭帳戶借給「阿誠
    」後，長達半年期間即有高達3千多筆之明細，且告訴人鄭
    詠瀚也稱自己是在蝦皮網拍被騙，是「阿誠」經營網拍確有
    其事等語。經查：
　㈠系爭帳戶為被告所開立，且被告將該帳戶之存摺、金融卡、
    網銀使用之USB及密碼等物，於107年6月15日申辦系爭帳戶
    之2、3日後某不詳時間，攜往桃園市中壢區世紀帝國KTV樓
    下，交付予「阿誠」收受，嗣該帳戶遭詐欺集團成員使用，
    以如附表「詐騙時間及方式」欄之詐欺手段，訛騙告訴人，
    使告訴人陷於錯誤，在附表所示之時間、地點，匯款如附表
    所示金額至被告所申辦之系爭帳戶等情，業據被告於警詢、
    檢察官偵訊、原審準備程序及審理時均供承不諱（見偵卷第
    4頁至第5頁反面、第58頁反面、原審卷第29頁至第35頁、第
    76頁至第80頁），復經告訴人鄭詠瀚於警詢指述明確（見偵
    卷第32頁至第34頁），並有臺灣中小企銀龍潭分行108年2月
    18日108龍潭字第3320800013號函暨附件客戶基本資料、相
    片、身分證正反面影本、健保卡影本及存款交易明細查詢單
    在卷可稽（見偵卷第11頁至第28頁反面）；復有新北市政府
    警察局蘆洲分局107年12月14日新北警蘆行字第1073529062
    號函暨附件帳戶個資檢視資料、蘆洲派出所受理刑事案件報
    案三聯單、受理各類案件紀錄表、内政部警政署反詐騙諮詢
    專線紀錄表、受理詐騙帳戶通報警示簡便格式表、金融機構
    聯防機制通報單（見偵卷第29頁至第41頁）、存摺帳戶封面
    影本、簡訊紀錄及照片、臺灣中小企銀109年2月26日龍潭字
    第1098200029號函暨附件存款交易明細、金融帳戶開戶查詢
    系統查詢單暨附件銀行回應明細資料（見偵卷第42頁至第51
    頁、原審卷第41頁至第45頁及附件卷第1頁至第132頁），顯
    見被告所申辦之上述帳戶，已經犯罪集團成員為詐欺取財及
    用以掩飾犯罪所得之工具等事實，首堪認定。
　㈡告訴人匯款系爭帳戶之前，該帳戶金額固尚有28,699元，然
    觀諸本件被告交付該帳戶予「阿誠」之前，僅有107年6月15
    日開立帳戶之餘額變動4筆，第一筆為同日11時10分存入1,0
    00元，第二筆為同日11時16分提領1,000元，第三筆為同日1
    4時37分跨行轉入200元，第四筆則為同日14時53分憑證扣帳
    150元，餘額僅剩50元等情，此有臺灣中小企銀龍潭行109年
    2月26日龍潭字第1098200029號函暨檢附之活期存款交易明
    細1份（見審金訴卷第65頁）在卷足佐，可知被告於申辦系
    爭帳戶存入第一筆款項後，僅經過6分鐘即將原額提領，而
    於2、3日後交付系爭帳戶予「阿誠」前，帳戶餘額已屬甚微
    ，此復據被告於本院準備程序時供稱：把錢領出來之後，基
    本上就沒什麼餘額了（見本院卷第68頁）等語，是被告交付
    帳戶予「阿誠」時，核與一般提供帳戶給詐騙集團前，因恐
    餘款遭他人領取之情形相符。
　㈢再就被告與「阿誠」間之通信聯繫內容乙節，被告於警詢供
    稱：電話我都刪掉了，微信也沒辦法聯繫，所以我也刪了（
    見偵卷第4頁反面）等語；嗣於原審準備程序時則改稱：我
    之後想要聯絡「阿誠」時，他的微信帳戶已經被刪除了（見
    原審卷第31頁）；復於原審審理時供稱：對方把我的微信刪
    掉，我沒有刪掉阿誠的對話紀錄，是我換手機，所以沒有對
    話紀錄（見原審卷第77頁），並就其於警詢時何以陳稱由其
    刪除電話內容，供稱：我沒有這樣講，我本來就沒有他的電
    話等語（見原審卷第78頁）；再於本院準備及審理時亦均稱
    ：「阿誠」為刪除微信之人（見本院卷第67頁、第119頁）
    等語。是被告就何人刪除其與「阿誠」之微信或電話等情，
    前後供述矛盾不一，足啟疑竇；衡情，一般人在發現帳戶借
    用人將與自己長期聯絡之方式與內容刪掉後，應會採取儲存
    手機之訊息，作為未來訴訟自保之用，然被告捨此弗為，竟
    反倒更換手機，並喪失與借用人之任何聯繫方式？顯與一般
    常情相乖，是上開被告所辯，亦屬可疑。況被告無法再以微
    信或電話聯繫「阿誠」後，不久即因其所有之中國信託帳戶
    遭列警示，並經隔時日遭警查獲等節，先於原審審理時供稱
    ：警察找到我時，已經過了二個月（見原審卷第78頁）；嗣
    於本院準備程序時則陳稱：差不多經過三個禮拜（見本院卷
    第69頁）。可見被告就帳戶下落不明起至警方調查本案之期
    間，前後供述亦不一致，且倘確如被告所述，係由「阿誠」
    刪除微信，衡情，帳戶係屬私人要物，一般人願意借予真實
    年籍身分不詳且信用瑕疵之人，已屬罕見，況若對方忽然音
    訊全無，唯恐帳戶遭不法使用，出借者必當即時聯絡銀行辦
    理掛失、止付，以確保帳戶之安全，惟觀本案被告自借用者
    失去音訊時起，至經隔數周或逾月以後，仍遲未為任何確保
    系爭帳戶安全之舉措，亦悖常理。
　㈣按刑法上之故意，可分為直接故意與不確定故意（間接故意
    ），所謂「不確定故意」，係指行為人對於構成犯罪之事
    實，預見其發生而其發生並不違背其本意者，刑法第13條第
    2項定有明文。又金融帳戶乃針對個人身分之社會信用而予
    資金流通，為個人參與經濟活動之重要交易或信用工具，具
    有強烈的屬人性，大多數人均甚為重視且極力維護與金融機
    構之交易往來關係，故一般人均有妥善保管、防止他人擅自
    使用自己名義金融帳戶相關物件之基本認識，縱遇特殊事由
    偶有將金融帳戶交付、提供他人使用之需，為免涉及不法或
    令自身信用蒙受損害，亦必然深入瞭解其用途後，再行提供
    使用，此為日常生活經驗及事理之當然。況近年來不法份子
    利用人頭帳戶實行恐嚇取財或詐欺取財等財產犯罪案件層出
    不窮，業已廣為平面或電子媒體、政府機構多方宣導、披載
    ，提醒一般民眾勿因一時失慮而誤蹈法網，輕易交付自己名
    義申辦之金融帳戶予他人，反成為協助他人犯罪之工具。從
    而，苟不以自己名義申辦金融帳戶，反以各種名目向他人蒐
    集或取得金融帳戶，帳戶所有人應有蒐集或取得帳戶者可能
    藉以從事不法犯行暨隱藏真實身分之合理懷疑及認識，實為
    參與社會生活並實際累積經驗之一般智識程度之人所知之事
    。準此，被告在交付本案金融帳戶之存摺、網銀使用之USB
    、金融卡（含密碼）等帳戶物件予「阿誠」時，係智識程度
    正常之成年人，並具有多年之工作經驗（見偵卷第58頁反面
    、本院卷第72頁），其對於「阿誠」不自己開立金融帳戶，
    卻借用被告金融帳戶之舉，豈能無疑？再者，被告雖表示「
    阿誠」為其友人，認識3至4年（見偵卷第5頁反面、第58頁
    反面），然被告歷經警詢、偵訊至審理期間，始終未能提出
    「阿誠」之年籍供調查以實其說，顯難認其與「阿誠」間有
    何信賴基礎可言，自無因「阿誠」單方陳稱其係欲借用本案
    金融帳戶從事網拍工作，即遽信「阿誠」必定不會將本案金
    融帳戶用於不法行為之理，被告空言主張「阿誠」為其友人
    一事，顯無從合理排除被告於交付本案金融帳戶之存摺、網
    銀使用之USB、金融卡（含密碼）予「阿誠」時，就「阿誠
    」可能使系爭帳戶物件在外流通，進而供作詐欺集團實行詐
    欺取財等非法用途乙節，有所預見，故被告在該主觀預見下
    ，竟不違背其本意，恣意提供本案金融帳戶予「阿誠」使用
    ，被告主觀具有幫助他人實施詐欺取財犯罪之不確定故意甚
    明。
　㈤而本案系爭帳戶在告訴人匯入受騙款項前，確實有多筆交易
    紀錄，且未曾被列為警示帳戶而停止使用，固有系爭帳戶之
    歷史交易明細在卷為憑，然此至多僅得佐證取得本案金融帳
    戶之「阿誠」或其他不詳人士，在本案詐欺取財犯行實施前
    ，並未將本案金融帳戶用以實施其他詐欺取財犯行，而不影
    響被告為本案幫助行為（即交付本案金融帳戶之存摺、網銀
    使用之USB、金融卡（含密碼）予「阿誠」使用）時具有幫
    助詐欺取財之不確定故意，蓋如前述，被告於「阿誠」向其
    借用本案金融帳戶時，既預見本案金融帳戶可能因在外流通
    進而遭「阿誠」或詐欺集團用以實施詐欺取財犯行，竟仍交
    付本案金融帳戶之存摺、網銀使用之USB、金融卡（含密碼
    ）予「阿誠」使用，且未約定返還系爭帳戶相關物品之時間
    ，顯係將「阿誠」何時、如何利用該帳戶一事，完全置於自
    己支配範疇之外，而容任「阿誠」甚或其他不詳人士得「隨
    時」將系爭帳戶用以實施詐欺取財犯行；參以被告於檢察官
    偵訊時供稱：「（你把新開戶資料交給『阿誠』，如何確保他
    不會亂用？）我不能確保...（你把帳戶交給一個年籍不詳
    的『阿誠』，你卻相信他不會亂用？）他有借我3萬元，但我
    已經還了，這就是我剛才說的人情債部分。」等語（見偵卷
    第58頁反面），則被告自陳是因為還人情債，且在無法確保
    「阿誠」不會亂用該帳戶資料之情況下，仍率爾交付帳戶於
    一無信賴基礎之「阿誠」，益徵被告於本案發生前，並無合
    理事證可確信系爭帳戶不會遭不詳人士用以實施詐欺取財、
    洗錢犯行，則本案金融帳戶經被告容任「阿誠」使用後，既
    確遭不詳人士用以實施本案詐欺取財犯行，姑不論「阿誠」
    或其他不詳人士是否曾以系爭帳戶從事網拍交易，尚無解於
    被告於本案具有幫助詐欺取財之不確定故意，被告上揭所辯
    ，核屬卸詞，不足採信。
　㈥又按特定犯罪之正犯實行特定犯罪後，為掩飾、隱匿其犯罪
    所得財物之去向及所在，而令被害人將款項轉入其所持有、
    使用之他人金融帳戶，並由該特定犯罪正犯前往提領其犯罪
    所得款項得手，如能證明該帳戶內之款項係特定犯罪所得，
    因已被提領而造成金流斷點，該當掩飾、隱匿之要件，該特
    定犯罪正犯自成立一般洗錢罪之正犯；又刑法第30條之幫助
    犯，係以行為人主觀上有幫助故意，客觀上有幫助行為，即
    對於犯罪與正犯有共同認識，而以幫助意思，對於正犯資以
    助力，但未參與實行犯罪之行為者而言；幫助犯之故意，除
    需有認識其行為足以幫助他人實現故意不法構成要件之「幫
    助故意」外，尚需具備幫助他人實現該特定不法構成要件之
    「幫助既遂故意」，惟行為人只要概略認識該特定犯罪之不
    法內涵即可，無庸過於瞭解正犯行為之細節或具體內容。此
    即學理上所謂幫助犯之「雙重故意」。金融帳戶乃個人理財
    工具，依我國現狀，申設金融帳戶並無任何特殊限制，且可
    於不同之金融機構申請多數帳戶使用，是依一般人之社會通
    念，若見他人不以自己名義申請帳戶，反而收購或借用別人
    之金融帳戶以供使用，並要求提供提款卡及告知密碼，則提
    供金融帳戶者主觀上如認識該帳戶可能作為對方收受、提領
    特定犯罪所得使用，對方提領後會產生遮斷金流以逃避國家
    追訴、處罰之效果，仍基於幫助之犯意，而提供該帳戶之提
    款卡及密碼，以利洗錢實行，仍可成立一般洗錢罪之幫助犯
    （最高法院108年度台上大字第3101號大法庭裁定、最高法
    院110年台上字第1798號判決意旨參照）。經查：本件臺灣
    中小企銀龍潭分行帳戶為被告申設、保管及使用，被告為該
    帳戶之管理使用人，然被告將系爭帳戶之存摺、金融卡、網
    銀使用之USB及密碼交付他人後，該帳戶之控制權即由取得
    者享有。申言之，雖然該帳戶之戶名仍為被告，外觀上顯示
    帳戶之款項係由被告取得，但實際上卻由身分不詳、實際掌
    控該帳戶之人取得。如此，犯罪所得之實際去向即經由存、
    匯入被告帳戶之虛假交易方式，而混淆來源及性質而製造斷
    點，不易查明，產生了掩飾詐欺犯罪所得去向之效果。另洗
    錢防制法第3條第2款明定詐欺取財為洗錢行為之前置犯罪，
    是被告交付存摺、金融卡、網銀使用之USB及密碼予他人使
    用，嗣經他人進行詐騙，於被害人匯入款項後提領，已製造
    該詐欺金流之斷點，實質上使該犯罪所得流向不明，造成隱
    匿之效果，妨礙該詐欺犯罪之偵查，自屬幫助洗錢行為。再
    者，被告並具幫助詐欺之不確定故意，已如上述。本案事證
    明確，被告犯行堪以認定，應依法論科。
二、論罪科刑：
　㈠按刑法上之幫助犯，係指以幫助之意思，對於正犯資以助力
    ，而未參與實施犯罪之行為者而言（最高法院49年度台上字
    第77號、76年台上字第4229號判決意旨參照）。刑法關於正
    犯、幫助犯之區別，係以其主觀之犯意及客觀之犯行為標準
    ，凡以自己犯罪之意思而參與犯罪，無論其所參與者是否犯
    罪構成要件之行為，皆為正犯，其以幫助他人犯罪之意思而
    參與犯罪，其所參與者，苟係犯罪構成要件之行為，亦為正
    犯。如以幫助他人犯罪之意思而參與犯罪，其所參與者又為
    犯罪構成要件以外之行為，則為從犯（最高法院95年度台上
    字第3886號判決意旨參照）。查被告將系爭帳戶存摺、金融
    卡、網銀使用之USB及密碼等，交付真實姓名年籍不詳綽號
    「阿誠」之男子，任由該等帳戶物件在外流通，而供詐欺集
    團使用，過程中並無證據證明被告有直接參與詐欺取財及洗
    錢之構成要件行為，僅足認定係詐欺取財及一般洗錢罪構成
    要件以外之幫助行為，尚難遽認與實行詐欺取財及洗錢之不
    詳詐欺人士間有犯意聯絡，而有參與或分擔詐欺取財及洗錢
    之犯行。又本案既查無證據足資證明被告有共同詐欺取財及
    一般洗錢之犯意聯絡及行為分擔，自應認被告將系爭帳戶之
    存摺、網銀USB、金融卡（含密碼）交由詐欺集團成員使用
    之犯行，係基於幫助他人詐取財物之不確定故意及幫助洗錢
    之犯意，且其所為提供帳戶之行為，亦屬詐欺取財及洗錢罪
    構成要件以外之行為，應僅構成詐欺取財及洗錢罪之幫助犯
    。
　㈡核被告所為，係犯刑法第30條第1項、第339條第1項之幫助詐
    欺取財罪，及刑法第30條第1項、洗錢防制法第14條第1項之
    幫助一般洗錢罪。被告以一交付帳戶存摺、金融卡、USB及
    密碼之行為，同時觸犯幫助詐欺取財罪及幫助一般洗錢罪，
    為想像競合犯，應依刑法第55條前段規定，從一重論以幫助
    一般洗錢罪。又被告係對正犯資以助力而實施犯罪構成要件
    以外之行為，為幫助犯，爰依刑法第30條第2項規定，按正
    犯之刑減輕之。
三、撤銷原判決之理由及科刑審酌事項：
　㈠原審審理後，認檢察官所舉各項證據方法，尚無法形成被告
    有罪心證，而為被告無罪判決，固非無見。惟本院審酌本案
    事證，認被告所為係犯幫助詐欺取財、一般洗錢罪，已如上
    述，原判決認事、用法，容有未合。檢察官上訴意旨指摘及
    此，為有理由，自應由本院將原判決予以撤銷改判。　　
　㈡爰以行為人之責任為基礎，審酌被告交付系爭帳戶存摺、金
    融卡、網銀USB及密碼予他人，遭詐欺集團成員持向告訴人
    鄭詠瀚為詐欺取財及洗錢之工具，徒增被害人追償、救濟困
    難，並使執法人員難以追查詐欺集團成員之真實身分，助長
    詐欺犯罪之風氣，危害社會治安與金融秩序，造成告訴人之
    損害，迄未與告訴人和解，兼衡被告之素行，國中肄業之智
    識程度，犯罪之動機、目的、手段，及於本院審理時自承之
    工作所得、經濟能力，其身心健康與家庭生活狀況（見本院
    卷第71頁至第72頁、第119頁），復念被告僅提供其帳戶予
    他人使用因而幫助犯罪，並未參與詐欺集團實行詐欺、洗錢
    犯行，惡性尚非重大，本案亦無證據證明被告提供個人帳戶
    獲有利益等一切情狀，量處如主文第2項所示之刑，並諭知
    罰金如易服勞役之折算標準。
四、沒收：
　　按犯罪所得，屬於犯罪行為人者，沒收之。但有特別規定者
    ，依其規定；前項之沒收，於全部或一部不能沒收或不宜執
    行沒收時，追徵其價額，刑法第38條之1 第1 項、第3項固
    各有明文。然因犯罪所得之物，以實際所得者為限，苟無所
    得或尚未取得者，自無從為沒收追繳之諭知（最高法院89年
    度台上字第3434號判決意旨參照）。又幫助犯僅對犯罪構成
    要件以外之行為為加功，且無共同犯罪之意思，自不適用責
    任共同之原則，對於正犯所有供犯罪所用或因犯罪所得之物
    ，勿庸併為沒收之宣告（最高法院86年度台上字第6278號判
    決意旨參照）。次按洗錢防制法第18條第1項前段規定：「
    犯第14條之罪，其所移轉、變更、掩飾、隱匿、收受、取得
    、持有、使用之財物或財產上利益，沒收之」，係採義務沒
    收主義，祇要合於前述規定，法院即應為相關沒收之諭知。
    然該洗錢行為之標的，是否限於行為人實際支配所有者始得
    宣告沒收，法無明文，實務上一向認為倘法條並未規定「不
    問屬於犯罪行為人與否均沒收」時，自仍以屬於被告所有者
    為限，始應予沒收。查被告將上開帳戶之存摺、金融卡、網
    銀使用之USB及密碼交給不詳成年人後，於該不詳之人作為
    不法使用期間，被告已喪失對於該帳戶內款項之實際管領權
    限，此外卷內亦無證據足認被告將上開帳戶資料交付給不詳
    成年人「阿誠」時，獲有任何不法犯罪所得，爰不予宣告沒
    收或追徵，附此敘明。
據上論斷，應依刑事訴訟法第369條第1項前段、第364條、第299
條第1項前段，洗錢防制法第14條第1項，刑法第11條前段、第30
條第1項前段、第2項、第339條第1項、第55條前段、第42條第3
項，刑法施行法第1條之1第1項，判決如主文。
本案經檢察官邱文中提起公訴，檢察官林安紜到庭執行職務。
中　　華　　民　　國　　110 　年　　4 　　月　　13　　日
                  刑事第二十庭  審判長法　官  王復生  
　　　　　　　　　　　　　　　　　　　法　官  遲中慧
　　　　　　　　　　　　　　　　　　　法　官  蕭世昌　
以上正本證明與原本無異。
如不服本判決，應於收受送達後20日內向本院提出上訴書狀，其
未敘述上訴之理由者並得於提起上訴後20日內向本院補提理由書
（均須按他造當事人之人數附繕本）「切勿逕送上級法院」。
                                      書記官  吳建甫
中　　華　　民　　國　　110 　年　　4 　　月　　13　　日

附表
編號 告訴人 詐騙時間及方式 匯款時間 匯款地點 匯款金額（新臺幣） 匯入帳戶  1 鄭詠瀚 於107年12月6日晚間10時6分許前之某時許，在不詳地點接獲詐騙電話，詐欺集團成員佯稱係蝦皮購物網站客服人員，並訛稱因其購買手機，轉帳時誤設帳號，需要其先轉帳至指定之帳戶，始能解除分期付款云云，而致其陷於錯誤。 107年12月6日晚間10時6分許 新北市○○區○○路000巷00號7樓 10,977元 被告臺灣中小企業銀行000-00000000000號帳戶    107年12月7日凌晨0時19分許 新北市○○區○○路000巷00號7樓 19,985元     107年12月7日凌晨1時21分許 新北市○○區○○路000巷00號7樓 19,987元     107年12月7日上午11時14分許 新北市○○區○○路000巷00號7樓 29,986元  

附錄：本案論罪科刑法條全文
洗錢防制法第14條第1 項
有第二條各款所列洗錢行為者，處七年以下有期徒刑，併科新臺
幣五百萬元以下罰金。
中華民國刑法第30條
（幫助犯及其處罰）
幫助他人實行犯罪行為者，為幫助犯。雖他人不知幫助之情者，
亦同。
幫助犯之處罰，得按正犯之刑減輕之。
中華民國刑法第339條
（普通詐欺罪）
意圖為自己或第三人不法之所有，以詐術使人將本人或第三人之
物交付者，處 5 年以下有期徒刑、拘役或科或併科 50 萬元以
下罰金。
以前項方法得財產上不法之利益或使第三人得之者，亦同。
前二項之未遂犯罰之。